臺灣臺南地方法院民事判決
110年度訴字第389號
原      告  兆豐國際商業銀行股份有限公司

法定代理人  張兆順  
訴訟代理人  賴文洲  
被      告  慧揚興業有限公司


兼  
法定代理人  陳基萬  

被      告  謝金桃  

上列當事人間請求返還借款事件，本院於民國110年4月12日言詞
辯論終結，判決如下：
    主  文
被告應連帶給付原告新臺幣肆佰肆拾伍萬元，及如附表所示之利
息、違約金、遲延利息。
訴訟費用新臺幣肆萬伍仟零伍拾伍元由被告連帶負擔。
    事實及理由
一、原告起訴主張：
  ㈠訴之聲明：如主文第1項所示。
  ㈡被告慧揚興業有限公司（下稱慧揚公司）於民國109年1月13
    日邀同被告陳基萬、謝金桃為連帶保證人，與原告簽訂綜合
    授信契約（下稱系爭授信契約），約定動用期間為109年1月
    1日起至同年12月31日止，授信總額度為新臺幣（下同）740
    萬元。依系爭授信契約第7條第3項，利息係依6個月期TAIBO
    R加年利率2.75％，按月繳付。又依系爭授信契約第5條，被
    告慧揚公司如遲延還本或付息時，本金自到期日起，利息自
    繳息日起，逾期在6個月以内部分，按約定利率10％，逾期超
    過6個月部分，按約定利率20％計付違約金，且應按約定利率
    加年利率1％計付遲延利息。
  ㈢詎被告慧揚公司自109年11月20日起即未依約清償，依授信約
    定書第9條第1項第1款，其債務於110年2月26日視為全部到
    期。而被告慧揚公司截至110年3月3日止，尚積欠本金445萬
    元，及自110年1月21日起至清償日止，按週年利率3.31867％
    （即6個月期TAIBOR之利率0.56867％＋2.75％＝3.31867％）計算
    之利息，暨如附表所示之違約金、遲延利息。
　㈣綜上，被告慧揚公司應就如主文第1項所示之金額及利息、違
    約金、遲延利息負清償責任。而被告陳基萬、謝金桃為被告
    慧揚公司之連帶保證人，亦應負連帶清償之責任，爰依消費
    借貸、連帶保證之法律關係，提起本件訴訟等語。
二、被告則以下列情詞資為抗辯：
　　被告之前都有還款，然其因受新型冠狀病毒疫情、緬甸軍事
    政變影響，而無法前往其位於緬甸之工廠，工廠運作發生問
    題，無法依約還款，被告並非故意借錢不還等語。
三、得心證之理由：
  ㈠按借用人應於約定期限內，返還與借用物種類、品質、數量
    相同之物；遲延之債務，以支付金錢為標的者，債權人得請
    求依法定利率計算之遲延利息；但約定利率較高者，仍從其
    約定利率；當事人得約定債務人於債務不履行時，應支付違
    約金，民法第478條前段、第233條第1項、第250條第1項分
    別定有明文。次按稱保證者，謂當事人約定，一方於他方之
    債務人不履行債務時，由其代負履行責任之契約；保證債務
    ，除契約另有訂定外，包含主債務之利息、違約金、損害賠
    償及其他從屬於主債務之負擔；連帶債務之債權人，得對於
    債務人中之一人或數人或其全體，同時或先後請求全部或一
    部之給付；連帶債務未全部履行前，全體債務人仍負連帶責
    任，民法第739條、第740條、第273條分別定有明文。又
　　保證債務之所謂連帶，係指保證人與主債務人負同一債務，
    對於債權人各負全部給付之責任者而言，此就民法第272條
    第1項規定連帶債務之文義參照觀之甚明；故連帶保證與普
    通保證不同，縱使無民法第746條所揭之情形，亦不得主張
    同法第745條關於先訴抗辯之權利（最高法院45年台上字第1
    426號判例、88年度台上字第1815號判決要旨參照）。
　㈡原告主張之前開事實，業據其提出系爭授信契約、TAIBOR利
    率查詢資料、連帶保證書、授信約定書、兆豐國際商業銀行
    股份有限公司東臺南分行110年2月26日催繳函、客戶歸戶查
    詢資料、放款帳號歷史資料查詢、按月計息戶繳息狀況查詢
    資料（見本院卷第17至48頁），核屬相符，堪信屬實。則原
    告依消費借貸、連帶保證之法律關係，請求被告連帶給付如
    主文第1項所示之本金及利息、違約金、遲延利息，即無不
    合，應予准許。
　㈢被告固辯稱：其因受新型冠狀病毒疫情、緬甸軍事政變影響
    ，而無法還款，其並非故意借錢不還云云。惟此係原告之借
    款債權能否獲得滿足之問題，並非被告得以拒絕清償債務之
    正當理由，被告上開抗辯，尚非可採。
四、按訴訟費用，由敗訴之當事人負擔；共同訴訟人因連帶或不
    可分之債敗訴者，應連帶負擔訴訟費用；法院為終局判決時
    ，應依職權為訴訟費用之裁判，民事訴訟法第78條、第85條
    第2項、第87條第1項分別定有明文。本件原告之訴為有理由
    ，第一審訴訟費用即裁判費4萬5,055元，應由被告慧揚公司
    、陳基萬、謝金桃連帶負擔，爰判決如主文第2項所示。
五、據上論結，本件原告之訴為有理由，依民事訴訟法第78條、
    第85條第2項、第87條第1項，判決如主文。
中　　華　　民　　國　　110 　年　　4 　　月　　26　　日
                  民事第五庭　法  官　陳尹捷
以上正本係照原本作成。
如不服本判決，應於判決送達後20日內，向本院提出上訴狀並表
明上訴理由，如於本判決宣示後送達前提起上訴者，應於判決送
達後20日內補提上訴理由書（須附繕本）。
如委任律師提起上訴者，應一併繳納上訴裁判費。  　　　　　
中　　華　　民　　國　　110 　年　　4 　　月　　26　　日
                              書記官　曾美滋 
附表：　　　　　　　　　　　　　　　
本　金 利　　　　息 違　　約　　金 遲 延 利 息 445萬元 110年1月21日起至清償日止，按週年利率3.31867％計算之利息。 110年2月22日起至清償日止，逾期在6個月以內部分，按左列利率10％，逾期超過6個月部分，按左列利率20％計算之違約金。 110年2月22日起至清償日止，按週年利率4.31867％計算之遲延利息。